臺灣屏東地方法院民事裁定　　　　　 100年度消債更字第18號
聲　請　人
即 債務 人　翟政遠
上列當事人聲請消費者債務清理事件，本院裁定如下：
    主  文
債務人翟政遠自中華民國一百年五月十九日中午十二時起開始更
生程序。
命司法事務官進行本件更生程序。
    理  由
一、按法院開始更生程序之裁定，應載明其年、月、日、時，並
    即時發生效力，又法院裁定開始更生或清算程序後，得命司
    法事務官進行更生或清算程序，必要時得選任律師、會計師
    或其他適當之自然人或法人一人為監督人或管理人，消費者
    債務清理條例第45條第1 項、第16條第1 項分別定有明文。
二、本件聲請意旨略以：伊積欠債務達新臺幣（下同）1,738,37
    3 元，有不能清償之情事，於民國100 年2 月依本條例第15
    1 條第1 項規定，向最大債權銀行即花旗（台灣）商業銀行
    股份有限公司（下稱花旗銀行）請求共同協商債務清償方案
    ，惟花旗銀行所提出之還款方案並未包括陽光資產管理公司
    及兆豐產物保險公司之債務，因強制扣薪後已無力負擔協商
    金額，因此協商不成立。且無擔保或無優先權之債務總額未
    逾1,200 萬元，復未經法院裁定開始清算程序或宣告破產，
    爰依法聲請更生等語。
三、經查，債務人主張之上開事實，業據提出財產及收入狀況說
    明書、債權人清冊、前置協商不成立通知書、財政部國稅局
    財產歸屬資料清單、97、98年度綜合所得稅各類所得資料清
    單、薪資單影本、財團法人金融聯合徵信中心當事人綜合信
    用報告、財團法人金融聯合徵信中心債權人清冊、勞工保險
    被保險人投保資料表等件為證。本院審酌本件聲請人原於立
    逸企業有限公司擔任工人，每月薪資19,000元，99年3 月間
    任職於統聯汽車客運股份有限公司，擔任屏東往返板橋、台
    北路線之司機，每月薪資約48,000元，依其提出勞工保險被
    保險人投保資料表、97年度及98年度綜合所得稅各類所得資
    料清單、統聯汽車客運股份有限公司薪資單，尚符實情。復
    衡酌其陳報扶養母親翟溫雲妹已年長且患有糖尿病、高血脂
    症，生活無法自理，兄長溫致遠無固定收入，而有受聲請人
    扶養之必要，每月須支出二人扶養費用合計10,000元及母親
    之看護費15,000元；另現居之鐵皮屋之貸款雖係以母親翟溫
    雲妹之名義借款，其才是實際借款人，每月10,000元亦由其
    繳納等情，有債務人提出翟溫雲妹及溫致遠97、98年度綜合
    所得稅各類所得資料清單及財產清單、屏東基督教醫院診斷
    證明書、看護費收據、涼山儲蓄互助社繳款證明書附卷可憑
    ，應堪可採，又債務人現經債權人兆豐產物保險公司每月扣
    薪約18,000元，足認依債務人之收入，扣除強制扣薪、必要
    生活支出及扶養費用負擔後，所剩已不足清償債權人花旗（
    台灣）銀行提議每月還款金額9,900 元之協商方案，顯有不
    能清償債務之情事存在。此外，本件復查無消費者債務清理
    條例第6 條第3 項、第8 條或第46條各款所定駁回更生聲請
    之事由存在，則債務人聲請更生，應屬有據，爰裁定如主文
    。
中    華    民    國  100     年    5     月    5     日
                      民事庭法      官  吳思怡
正本係照原本作成。
本件不得抗告。
本裁定已於100年5月5日下午5時公告。
中    華    民    國  100     年    5     月    5     日
                            書  記  官  洪韻雯